---
title: "MD"
author: "MENG"
date: "2018年2月13日"
output: html_document
---R
####读取数据R
```{r}
credit <- read.csv("D:/rworkspace/ml/tree/credit.csv")
str(credit)
names(credit)
```

####观察数据
-支票账户，小于0马克的有274人，大于200马克的有63人，1～200马克之间的有269人
```{r}
table(credit$checking_balance)
```

-储蓄账户余额小于100马克的有603人，大于1000马克的有48人，101-500马克之间的有103人，501～1000马克的有63人
```{r}
table(credit$savings_balance)
```

-贷款期限是4～72个月，中位数是18个月
```{r}
summary(credit$months_loan_duration)
```

-贷款金额250～18424马克之间，中位数是2320马克
```{r}
summary(credit$amount)
```

-违约的有30%
```{r}
table(credit$default)
```


####观察数据――创建随机的训练数据集和测试数据集
90%作训练数据集， 10%作测试数据集

数据集里数据的顺序
```{r}
set.seed(12345)
credit_rand = credit[order(runif(1000)), ]
credit_train = credit_rand[1:900, ]
credit_test = credit_rand[901:1000, ]
prop.table(table(credit_train$default))
```

```{r}
prop.table(table(credit_test$default))

```
均衡的分割

####基于数据训练模型
```{r}
library(C50)
cre_tre_def = factor(credit_train$default)
credit_model = C5.0(credit_train[-21],cre_tre_def)
credit_model
```
samplee:案例
predictiors特征数
tree size：决策
```{r}
summary(credit_model)
#1:no
#2:yes
```
#### evaluate the model

```{r}
credit_pred = predict(credit_model, credit_test)
```
predict() function creates factors to predict classify

```{r}
library(gmodels)
CrossTable(credit_test$default, credit_pred, prop.chisq = F, prop.c = F, prop.r = F, dnn = c('actual default', 'predicted default'))
```
54  payback
21 not payback
the model's accuracy rate is 65%, error rate is 35%

#### 提高模型性能
**自适应增强adaptive boosting**
```{r}
credit_boost10 = C5.0(credit_train[-21], cre_tre_def, trials = 10)
credit_boost10
```

```{r}
summary(credit_boost10)
```

```{r}
credit_boost10_pred10 = predict(credit_boost10, credit_test)
CrossTable(credit_test$default, credit_boost10_pred10, prop.chisq = F, prop.c = F, prop.r = F, dnn= c('actual default','predicted default'))
```




```{r}
error_cost = matrix(c(0, 1, 4, 0), nrow = 2)
error_cost
```

```{r}

credit_cost = C5.0(credit_train[-21], credit_train$default, costs = error_cost)
credit_cost_pred = predict(credit_cost, credit_test)
CrossTable(credit_test$default, credit_cost_pred, prop.chisq = F, prop.c = F, prop.r = F, dnn = c('actual', 'pred'))
```


